【裁判字號】    92,重附民上,30
【裁判日期】    920320
【裁判案由】    違反公職人員選舉罷免法
【裁判全文】
臺灣高等法院臺南分院刑事附帶民事訴訟判決
      上  訴  人
      即  原  告  甲  ○  ○
      被 上訴 人
      即  被  告  乙  ○  ○
右當事人間因被告違反公職人員選舉罷免法附帶民事訴訟案件，上訴人不服臺灣臺南
地方法院中華民國九十一年十二月二十五日第一審附帶民事訴訟判決（九十一年度附
民字第二四一號）提起上訴，本院判決如左：
      主      文
上訴駁回
      事      實
甲、上訴人方面：
  一、聲明：求為判決：
  （一）原判決廢棄。
  （二）被告應給付原告新臺幣 (下同）一千萬元，及自起訴狀繕本送達翌日起至清
        償日止按週年利率百分之五計算之利息。
  二、陳述：被告乙○○與原告甲○○同為臺南縣白河鎮第十四屆鎮長候選人，且該
      次僅原、被告二人互為競選對手，競爭尤為激烈，被告乙○○竟意圖使候選人
      即原告甲○○不當選，藉由一來源不明之傳單，未加以求證係何人所發，即於
      民國九十一年一月十八日上午十時許，在其臺南縣白河鎮○○路之競選總部，
      以召開記者招待會之方法，指稱：其競選對手在該張傳單中，冒用其簽名，以
      十分粗鄙、不堪入耳之字眼，對他及妻子的人格極盡能事之侮辱，不僅誹謗其
      名聲，同時也侮辱全國殘障人士以及所有婦女等語，而傳播不實之事，足以生
      損害於原告甲○○之名譽；又原告係嘉義師專畢業，曾任臺南縣白河鎮長第九
      、十屆鎮長，於六十六年間榮獲臺南縣青年楷模獎、七十年間榮獲臺灣省特殊
      優良教師、七十六年榮獲臺灣省特優鎮長，在白河鎮係具有良好學歷、品德、
      名聲之地方人士，被告擅用大眾傳播強大之力量，任意詆毀原告，使原告名譽
      遭受極大之損害，精神上痛苦萬分，爰依民法第一百八十四條第一項前段、第
      一百九十五條第一項之侵權行為法律關係，請求被告賠償如訴之聲明。
  三、證據：提出原告榮獲之臺南縣青年楷模獎狀、臺灣省特殊優良教師獎狀、臺灣
      省特優鎮長獎狀等為證。
乙、被上訴人方面：
  一、聲明：求為判決駁回上訴。
  二、陳述：引用刑事程序之陳述及證據。
      理      由
一、按刑事訴訟諭知無罪、免訴或不受理之判決者，應以判決駁回原告之訴，刑事訴
    訟法第五百零三條第一項前段定有明文。
二、經查本件被上訴人乙○○被訴違反公職人員選舉罷免法案件，業經臺灣臺南地方
    法院刑事判決諭知無罪，上訴人不服提起上訴，亦經本院九十二年度上訴字第一
    八三號判決上訴駁回在案。揆諸前揭規定，原審判決駁回上訴人附帶提起之民事
    訴訟，及其假執行之聲請，於法並無不合，上訴意旨仍執前詞，指摘原判決不當
    ，非有理由，應予駁回。
據上論結，應依刑事訴訟法第五百零三條第一項前段，判決如主文。
中    華    民    國      九十二      年      三      月      二十      日
                                  臺灣高等法院臺南分院刑事第二庭
                                      審判長法官  游    明    仁
                                            法官  陳    清    溪
                                            法官  蘇    重    信
右正本證明與原本無異。
如不服本判決，應於判決送達後十日內向本院提出上訴狀，其未敘述理由者並應於提
出上訴狀後十日內向本院補提理由書（應附繕本)。
                                      法院書記官  李    珍    鳳
中    華    民    國      九十二      年      三      月      二十一    日


司法院資訊處製作；財團法人民間司法改革基金會備份。
